臺灣高等法院刑事裁定
109年度抗字第1352號
抗  告  人
即受 刑 人  李武雄



上列抗告人即受刑人因聲請定其應執行刑案件，不服臺灣新北地
方法院中華民國109年7月15日裁定（109年度聲字第2726號），
提起抗告，本院裁定如下：
    主  文
抗告駁回。
    理  由
一、原裁定略以：本件抗告人即受刑人李武雄（下稱受刑人）所
    犯原裁定附表（下稱附表）所示各罪，均確定在案，經核閱
    各罪之刑事判決及被告前案紀錄表所載內容無訛。茲檢察官
    聲請定其應執行之刑，經審核後認其聲請為正當，乃定其應
    執行刑有期徒刑10月等語。
二、抗告意旨略以：受刑人所犯均為施用第二級毒品罪，屬同一
    性質且為病患性之行為，更屬定刑時應考量恤刑目的所適用
    之範圍，原裁定所定之刑，僅酌減有期徒刑1月，形同未減
    輕刑度，顯屬過苛，且不符比例原則，更有違最高法院揭示
    「基於刑罰經濟與責罰相當之考量」，請為適法而有利受刑
    人之裁定等語。
三、本院之判斷：
(一)按裁判確定前犯數罪者，併合處罰之；受刑人請求檢察官聲
    請定應執行刑者，依刑法第51條規定定之；宣告多數有期徒
    刑者，於各刑中之最長期以上，各刑合併之刑期以下，定其
    刑期，但不得逾30年；刑法第50條第1項本文、第2項及第51
    條第5款分別定有明文。又數罪併罰合併定應執行刑之制度
    目的，在以各罪宣告刑為基礎，綜合評價各罪類型、法益侵
    害之綜合效果，考量犯罪人個人特質，認應對之具體實現多
    少刑度，始足達到矯治教化之必要程度，並符罪責相當原則
    。此裁量權之行使，屬實體法上賦予法院依個案裁量之職權
    ，如所為裁量未逾法定刑範圍，且無違背制度目的或公平正
    義情形，即無違法可言。
(二)查受刑人犯附表所示各罪，其犯罪時間均在附表編號1之罪
    於民國108年4月18日判決確定之前，檢察官向最後事實審法
    院聲請合併定其應執行之刑，於法有據；且原裁定於各宣告
    刑中之最長期（有期徒刑6月）以上，並於各罪合併之刑期
    總和（有期徒刑11月）以下之範圍內，酌定應執行有期徒刑
    10月，已給予受刑人適度之刑罰折扣，核屬其裁量權之行使
    ，未逾越上開法律外部界限；兼衡受刑人所犯各罪所反映之
    人格特性，矯治教化之必要程度，原裁定所定之刑度，並無
    過重之處，未悖於法律秩序之理念，符合法規範之目的，無
    違比例原則及罪刑相當原則，經核並無違誤。受刑人執前詞
    指摘原裁定，核無理由，應予駁回。
四、依刑事訴訟法第412條，裁定如主文。
中　　華　　民　　國　　109 　年　　8 　　月　　17　　日
                  刑事第十三庭  審判長法  官  王國棟
                                      法  官  許永煌
                                      法  官　曹馨方
以上正本證明與原本無異。
不得再抗告。
                                      書記官　游秀珠 
中　　華　　民　　國　　109 　年　　8 　　月　　17　　日